臺灣基隆地方法院民事判決　　　　　　 96年度基簡字第893號
原　　　告　乙○○
被　　　告　甲○○
　　　　　　　　　　（
上列當事人間請求給付票款事件，本院於中華民國96年10月31日
辯論終結，茲判決如下：
    主  文
被告應給付原告新臺幣陸拾參萬元及自民國九十六年八月一日起
至清償日止按年利六釐計算之利息。
訴訟費用新臺幣陸仟捌佰參拾元由被告負擔。
本判決得假執行。
    事實及理由要領
一、原告主張：渠執有被告簽發如附表所示之支票１張，經渠於
    民國96年８月１日向付款人為付款之提示，竟因存款不足而
    遭退票，迭催不付等情，為此依票據之法律關係，起訴求為
    如主文第１項所示之判決。
二、被告固自認原告所執如附表所示之支票確為伊所簽發，惟以
    ：伊簽發該張支票係借予訴外人王正琪，作為保證之用；伊
    交予訴外人王正琪時，並未填載發票日期，亦未授權他人填
    載（意指該支票欠缺法定應記載事項，依法應為無效）；且
    王正琪亦稱：不會讓人提示該張支票等語，資為抗辯。
三、查原告主張之上開事實，業據提出如附表所示之支票及退票
    理由單各１張為證，經核與伊所述相符，且為被告所自認，
    原告之主張自堪信為真實，亦即被告確有積欠原告如主文所
    示之票款未付，依法應負清償之責，從而原告依票據之法律
    關係，訴請被告如數給付及加給自付款提示日起至清償日止
    按年利六釐計算之法定遲延利息，自屬正當，應予准許。至
    被告既將支票借予他人使用，不論他人作為何種用途，是否
    曾允諾：不會讓人提示所借之支票，依法被告均應負給付票
    款之責；且縱未填載發票日，亦有授權他人填載之默示的合
    意（否則，豈非借給他人１張廢紙？）；另依票據法第11條
    第２項之規定，被告亦不得以票據原係欠缺應記載事項為理
    由，對於善意之執票人（被告並未抗辯原告係非善意取得如
    附表所示之支票），主張如附表所示之支票無效。總之，被
    告上開抗辯，均不足採，併予敘明。
四、訴訟費用（裁判費）6,830.元，依民事訴訟法第78條之規定
    ，應由敗訴之被告負擔，爰一併確定其數額如主文第２項所
    示。
五、本件係「就民事訴訟法第0427條第２項訴訟（本於票據有所
    請求而涉訟者之訴訟）適用簡易程序所為被告敗訴之判決」
    ，依民事訴訟法第0389條第１項第３款規定，應依職權宣告
    假執行，爰依職權宣告之。
六、據上論結，本件原告之訴為有理由，依民事訴訟法第0436條
    第２項、第0385條第１項前段、第78條、第0389條第１項第
    ３款，判決如主文。
中　　華　　民　　國　　96　　年　　11　　月　　7 　　日
　　              基隆簡易庭法    　官　林金發
以上正本係照原本作成。
如不服本判決，應於本判決送達後20日內向本院提出上訴狀（並
附繕本）及繳納上訴裁判費，上訴於本院合議庭。
中　　華　　民　　國　　96　　年　　11　　月　　7 　　日
                            法院書記官　陳錦進
┌──────────────────────────────────┐
│附表（96年度基簡字第893號）：　　　　　　　　　　　   　　　        │
├─┬───┬─────────┬──────┬─────┬─────┤
│編│發票人│付　  款　  人    │發　 票   日│ 票面金額 │票      號│
│號│　　  │　　　    　　    │（ 民 國 ） │（新臺幣）│　　    　│
├─┼───┼─────────┼──────┼─────┼─────┤
│１│甲○○│有限責任基隆市第一│96年６月20日│630,000元 │AJ0000000 │
│  │      │信用合作社營業部  │    　　    │          │    　    │
└─┴───┴─────────┴──────┴─────┴─────┘
